# 投资方与联营企业发生的顺流交易如何抵消

提问人：zheimiao0512 时间：2019-12-29 08:05:12
您好陈版主：
企业会计准则规定：对于投资企业向联营企业出售资产的顺流交易，在该交易未向独立第三方出售时，投资企业在采用权益法确认应享有联营企业的投资损益时，应抵消该未实现内部交易损益的影响，同时调整对联营企业长期股权投资的账面价值。在单体报表上，借：投资收益，贷：长期股权投资。
投资企业需要编制合并报表的，合并报表中对该未实现内部交易损益应在个表报表已确认投资损益的基础做以下调整，借：收入，贷：成本，投资收益。
现有，A公司持有B公司 40%股份，B 公司持有C公司60%股份，B公司是 A 公司的联营企业，C 公司是 B 公司子公司。A 公司向 C公司销售产品，确认收入 1000 万，结转成本 800 万，实现利润 200 万。B公司向C 公司提供资金确认利息收入 300 万，C 公司确认利息支出 300 万。假定 A 向C 销售的产品C 公司均未对外销售，即存在未实现内部交易损益。
请问： 1 、在计算享有 B 公司投资收益时，在 B 公司合并报表净利润的基础上，抵消未实现的 200 万利润时，抵消的比例是 40%还是 40%*60%。
2 、假定 B公司与 C 公司仅有该一笔资金拆借确认的利息收入和利息支出，在合并报表上利息收入和利息支出已经抵消，净利润为零，但由于 C 公司是非全资子公司，A 公司合并报表中归属于母公司的净利润（不考虑税费）
是 300-300*（1-60%）=180。投资方 A 公司确认投资收益时是在B 公司合并报表净利润 0 的基础上调整还是在 B公司合并报表归属于母公司的净利润 180 的基础上进行调整。

回答人：chenyiwei
1 、在计算享有 B 公司投资收益时，在 B 公司合并报表归母净利润的基础上，抵消未实现的 200 万利润时，抵消的比例是 24%，即 A 间接享有 C公司净利润的比例。
2 、投资方 A 公司确认投资收益时是在 B 公司合并报表归属于母公司的净利润 180 的基础上进行调整。